【裁判字號】    99,訴,479
【裁判日期】    990531
【裁判案由】    違反毒品危害防制條例
【裁判全文】
臺灣屏東地方法院刑事判決               99年度訴字第479號
公  訴  人  臺灣屏東地方法院檢察署檢察官
被      告  甲○○
上列被告因違反毒品危害防制條例案件，經檢察官提起公訴（99
年度毒偵字第416 號），本院於準備程序進行中，因被告就被訴
事實為有罪之陳述，經告知簡式審判程序意旨，並聽取公訴人及
被告之意見後，本院合議庭裁定由受命法官獨任依簡式審判程序
審理，判決如下：
    主  文
甲○○施用第一級毒品，累犯，處有期徒刑伍月，如易科罰金，
以新台幣壹仟元折算壹日。
    事  實
一、甲○○前於民國91年間因施用毒品案件，經本院以91年度毒
    聲字第1267號裁定送觀察、勒戒後，因認無繼續施用毒品之
    傾向，於91年11月14日執行完畢，並由台灣屏東地方法院檢
    察署檢察官以91年度毒偵字第1386號為不起訴處分確定。又
    於93年間因施用毒品案件，經本院以93年度簡上字第160 號
    判決判處有期徒刑6 月確定，於94年5 月4 日易科罰金執行
    完畢。復於95年間因施用毒品案件，經本院以95年度訴字第
    113 號判處有期徒刑1 年、1 年5 月、10月、1 年4 月，再
    以95年度聲字第1127號定應執行有期徒刑4 年2 月，嗣再由
    本院以96年度聲減字第1847號裁定分別減刑後，定應執行有
    期徒刑2 年1 月確定，並於97年3 月27日假釋併付保護管束
    出監，於97年5 月9 日期滿假釋未經撤銷而執行完畢。猶不
    知悔改，明知海洛因屬第一級毒品，不得持有及施用，仍基
    於施用第一級毒品海洛因之犯意，於99年1 月3 日10時許，
    在屏東縣佳冬鄉○○村○○路28之7 號住處，以將第一級毒
    品海洛因加水後置於針筒注射之方式，施用海洛因1 次。嗣
    於99年1 月5 日因另涉竊盜案件為警查獲，在犯罪偵查機關
    發現其本次施用毒品行為前，即主動向警方坦承上情，且同
    意由警採尿送驗，檢出嗎啡（即海洛因代謝後之成分）陽性
    反應後並願接受裁判。
二、案經甲○○自首、屏東縣政府警察局東港分局報告台灣屏東
    地方法院檢察署檢察官偵查起訴。
    理  由
一、本件被告甲○○所犯係死刑、無期徒刑、最輕本刑為3 年以
    上有期徒刑以外之罪，其於準備程序就前揭被訴事實為有罪
    之陳述，經受命法官告知簡式審判程序之旨，並聽取其與公
    訴人之意見後，本院認無不得或不宜改依簡式審判程序進行
    之情事，依刑事訴訟法第273 條之1 第1 項、第284 條之1
    規定，裁定本件由受命法官獨任進行簡式審判程序，合先敘
    明。
二、上揭犯罪事實，業據被告於警詢及本院審理中坦承不諱；且
    被告於99年1 月5 日12時30分所採集之尿液，經屏東縣政府
    警察局東港分局員警初步檢驗後，再送台灣檢驗科技股份有
    限公司檢驗呈嗎啡（即海洛因水解後之反應）之陽性反應，
    此有台灣檢驗科技股份有限公司99年1 月19日編號KＺ000000
    0 00000 號濫用藥物尿液檢驗報告、屏東縣政府警察局東港
    分局偵辦毒品條例案尿液受檢人真實姓名對照表、查獲涉嫌
    毒品案尿液初步檢驗報告表各1 紙、初步檢驗照片2 幀在卷
    可稽，上述鑑驗結果，係檢驗機關本於專業知識及以精密儀
    器或科學檢驗方法所得之結論，自可憑信，綜上足認，本案
    事證明確，被告上開犯行，應堪認定。
三、被告前於91年間因施用毒品案件，經本院以91年度毒聲字第
    1267號裁定送觀察、勒戒後，因認無繼續施用毒品之傾向，
    於91年11月14日執行完畢，並由台灣屏東地方法院檢察署檢
    察官以91年度毒偵字第1386號為不起訴處分確定。又於93年
    間因施用毒品案件，經本院以93年度簡上字第160 號判決判
    處有期徒刑6 月確定，於94年5 月4 日因易科罰金執行完畢
    等情，有台灣高等法院被告前案紀錄表1 份在卷可參，是被
    告已於觀察勒戒執行完畢後5 年內再犯毒品案件，本件雖於
    5 年後再犯，仍應依法論罪科刑（最高法院97年度第5 次刑
    事庭會議決議意旨參照）。
四、查海洛因屬毒品危害防制條例第2 條第2 項第1 款所稱之第
    一級毒品，不得持有、施用，被告竟持以施用，核其所為，
    係犯同條例第10條第1 項之施用第一級毒品罪。其施用前持
    有海洛因之低度行為，為其施用之高度行為所吸收，不另論
    罪。被告有事實欄所載之有期徒刑執行完畢之前案紀錄，有
    台灣高等法院被告前案紀錄表在卷可參，其受有期徒刑執行
    完畢後，5 年內故意再犯本件有期徒刑以上之罪，為累犯，
    應依刑法第47條第1 項規定，加重其刑。又被告於99年1 月
    5 日因另涉竊盜案件為警查獲，在犯罪偵查機關發現其本次
    施用毒品行為前，即主動向警方坦承上情乙節，業據被告供
    承在卷，並有屏東縣政府警察局東港分局林邊分駐所查獲施
    用毒品案件報告表1 紙在卷可徵，是被告於犯罪偵查機關未
    發覺本件施用第一級毒品之犯行前即主動自首，並願接受裁
    判而減省訴訟資源。爰依刑法第62條前段規定，減輕其刑，
    被告所犯施用第一級毒品罪有上開刑之加重減輕事由，應依
    法先加後減之。爰審酌被告素行非佳，經觀察、勒戒執行完
    畢後，仍不思悔改，徹底去除施用毒品之惡習，竟又施用毒
    品，顯其無戒絕毒品之意且繼續沈淪毒海之中，及兼衡其施
    用毒品對社會治安造成之危害，生活狀況、教育程度、犯後
    坦承犯行，態度尚佳、公訴人之求刑等一切情狀，量處如主
    文所示之刑。被告施用第一級毒品海洛因所用之針筒，為被
    告完畢丟棄，業據其供承在卷，爰不為沒收之諭知。
據上論斷，應依刑事訴訟法273 條之1 第1 項、第299 條第1 項
前段，毒品危害防制條例第10條第1 項、刑法第11條前段、第47
條第1項、第41條第1項、第62條前段，判決如主文。
本案經檢察官李秀玲到庭執行職務
中    華    民    國    99    年    5    月     31    日
                  刑事第二庭    法  官  劉怡孜
以上正本證明與原本無異。
如不服本判決應於收受判決後10日內向本院提出上訴書狀，並應
敘述具體理由；其未敘述上訴理由者，應於上訴期間屆滿後20日
內向本院補提理由書（均須按他造當事人之人數附繕本）「切勿
逕送上級法院」。
中    華    民    國    99    年    5     月    31    日
                                書記官  薛慧茹
附錄本案論罪科刑之法條
毒品危害防制條例第10條
施用第一級毒品者，處 6 月以上 5 年以下有期徒刑。

司法院資訊處製作；財團法人民間司法改革基金會備份。
